臺灣板橋地方法院刑事判決　　　　　　　96年度交訴字第44號
公　訴　人　臺灣板橋地方法院檢察署檢察官
被　　　告　甲○○
上列被告因業務過失致死案件，經檢察官提起公訴（95年度偵字
第28793 號），被告於準備程序中就被訴事實為有罪之陳述，經
本院合議庭裁定由受命法官獨任進行簡式審判程序，並判決如下
：
    主  文
甲○○從事業務之人，因業務上之過失致人於死，處有期徒刑陸
月，如易科罰金，以新臺幣壹仟元折算壹日。緩刑年。
    事  實
一、甲○○受雇於三重汽車客運股份有限公司駕駛「藍1 」線公
    共汽車，為從事駕駛業務之人，於民國95年12月7 日下午2
    時26分許，駕駛車牌號碼FT-759號營業大客車，沿臺北縣三
    重市○○○路往南行駛，而於中正南路、電信街口距電信街
    43點7 公尺處（即中正南路83號前）等候紅燈。俟行車方向
    燈光號誌轉為綠燈，起步之際，本應注意車前狀況，隨時採
    取必要之安全措施，且當時天候晴，為日間自然光線，道路
    為柏油路面，路面濕潤但無缺陷，無障礙物，視距良好，並
    無不能注意之情事，竟疏於注意，貿然前行。適有行人林洪
    素虹持手推車在其車輛前方徒步穿越中正南路，致遭甲○○
    駕駛之車輛撞擊、輾壓，因骨盆及薦椎骨折引發神經性休克
    ，於同日下午2 時30分許死亡。甲○○肇事後，於尚不知何
    人肇事之臺北縣政府警察局交通警察隊三重分隊警員據報前
    往現場處理時，當場承認為肇事人。
二、案經臺北縣政府警察局三重分局報請臺灣板橋地方法院檢察
    署檢察官相驗後偵查起訴。
    理  由
一、上揭事實，業據被告甲○○於警詢及本院審理時坦承不諱，
    並有道路交通事故現場圖、道路交通事故調查報告表各1 件
    、採證照片18幀、監視器翻拍照片8 幀、三重分局勘察報告
    暨照片75幀附卷可資佐證。經臺北縣政府警察局採集車牌號
    碼FT-759號營業大客車車底車軸、左前保險桿油漆片，以目
    視法及實體顯微鏡檢視結果，與被害人林洪素虹所持手推車
    油漆片顏色特徵相似，有該局微物證初步篩檢結果報告表1
    件在卷足稽。而被害人遭被告駕駛之車輛撞擊、輾壓致骨盆
    及薦椎骨折，造成神經性休克，於95年12月7 日下午2 時30
    分許死亡之事實，亦據臺灣板橋地方法院檢察署檢察官督同
    法醫師相驗屬實，製有相驗屍體證明書、法醫驗斷書各1 件
    存卷為憑，俱徵被告前揭不利於己之自白與事實相符。按汽
    車行駛時，駕駛人應注意車前狀況，隨時採取必要之安全措
    施，道路交通安全規則第94條第3 項定有明文，此為汽車駕
    駛人駕駛汽車時應盡之注意義務。次依卷附道路交通事故調
    查報告表所示，本件事故發生時天候晴，為日間自然光線，
    道路為柏油路面，路面濕潤但無缺陷，無障礙物，視距良好
    ，當無不能注意之情事。倘被告駕駛車輛在前開路段起步時
    能注意車前狀況，隨時採取必要之安全措施，應不致撞擊被
    害人。詎被告仍疏於注意車前狀況，貿然前行，致所駕駛車
    輛撞擊、輾壓被害人致死。被告之過失，及其過失行為與被
    害人死亡結果間之因果關係，均至為灼然。綜上，本案事證
    明確，被告犯行堪予認定。
二、核被告所為，係犯刑法第276 條第2 項之業務過失致死罪。
    被告肇事後，向不知何人肇事之臺北縣政府警察局交通警察
    隊三重分隊警員自首肇事致人於死，有臺北縣政府警察局三
    重分局道路交通事故肇事人自首情形紀錄表1 件在卷可佐，
    依刑法第62條前段規定減輕其刑。爰審酌被告之素行、智識
    程度、過失情節，其駕駛營業大客車疏於注意，因而肇事致
    被害人枉送寶貴生命，應予非難，兼衡被害人係在前述中正
    南路、電信街口距電信街行人穿越道43點7 公尺處穿越中正
    南路，致遭被告駕駛車輛撞擊，此觀前揭道路交通事故現場
    圖即明，顯已違反道路交通安全規則第134 條第1 款行人在
    設有行人穿越道路段，不得在其100 公尺範圍內穿越道路之
    規定，就本件交通事故同有可咎之責，暨被告犯後坦承犯行
    ，深具悔意，態度良好等一切情狀，量處如主文所示之刑，
    並諭知易科罰金之折算標準，資為懲儆。末查，被告前未曾
    因故意犯罪受有期徒刑以上刑之宣告，有臺灣高等法院被告
    前案紀錄表可按，因一時疏誤，偶罹刑典，事後已與被害人
    家屬達成和解，有和解書、肇事賠償分期償還申請書及本院
    電話紀錄各1 件可參，經此刑之宣告，應知所警惕而無再犯
    之虞，本院因認所宣告之刑，以暫不執行為適當，併予宣告
    緩刑3 年，以勵自新。
據上論斷，應依刑事訴訟法第273 條之1 第1 項、第299 條第1
項前段，刑法第276 條第2 項、第41條第1 項前段、第62條前段
，刑法施行法第1 條之1 第1 項、第2 項前段，判決如主文。
本案經檢察官朱學瑛到庭執行職務。
中　　華　　民　　國　　96　　年　　5 　　月　　7 　　日
                        交通法庭  法  官  廖  怡  貞
以上正本證明與原本無異。
如不服本判決，應於判決送達後10日內，向本院提出上訴狀，上
訴於臺灣高等法院（須附繕本）。
                                  書記官  林  惠  齡
中　　華　　民　　國　　96　　年　　5 　　月　　9 　　日
附錄本案論罪科刑法條全文
中華民國刑法第276 條
（過失致死罪）
因過失致人於死者，處2 年以下有期徒刑、拘役或2000元以下罰
金。
從事業務之人，因業務上之過失犯前項之罪者，處5 年以下有期
徒刑或拘役，得併科3000元以下罰金。
